臺灣桃園地方法院刑事判決　　　　　　　 96年度訴字第670號
公　訴　人　臺灣桃園地方法院檢察署檢察官
被　　　告　甲○○
上列被告因毒品危害防制條例案件，經檢察官提起公訴（95年度
毒偵字第5262號、96年度毒偵字第429 、430 號），本院判決如
下：
    主  文
甲○○施用第一級毒品，累犯，處有期徒刑拾月，扣案第一級毒
品海洛因驗餘淨重零點零伍公克、第一級毒品海洛因驗餘淨重零
點零壹公克，均沒收銷燬之；毒品之外包裝袋貳個，均沒收。
    事  實
一、甲○○前於民國91年間因竊盜案件，經臺灣板橋地方法院判
    處有期徒刑3 月，如易科罰金以3 百元折算1 日確定，於92
    年7 月8 日易科罰金執行完畢。又於94年間因施用毒品案件
    ，經本院以94年度毒聲字第272 號裁定觀察勒戒後，認有繼
    續施用傾向，而再由本院以94年度毒聲字第748 號裁定強制
    戒治，於94年12月23日執行完畢，並經臺灣桃園地方法院檢
    察署檢察官以95年度戒毒偵字第13號為不起訴處分確定。詎
    仍不知悔改，竟於前揭強制戒治執行完畢釋放後5 年內，基
    於施用第一級毒品海洛因之接續犯意，接續自95年7 月1 日
    起至95年9 月29日止，在臺北縣三峽鎮○○街5 巷42號之2
    、桃園縣桃園市○○路134 巷22號倉庫等處，以針筒注射之
    方式，施用第一級毒品海洛因。嗣先後於(一)同年7 月16日11
    時50分許，在桃園市○○路135 號（桃園縣政府警察局桃園
    分局偵查隊）為警採尿送驗。(二)同年8 月19日19時40分許，
    在桃園市○○路134 巷22號旁為警查獲，並扣得其所有海洛
    因1 包驗餘淨重0.05公克（空包裝重0.19公克）。(三)同年10
    月2 日12時許，在桃園市○○路176 號前為警查獲，並扣得
    其所有海洛因1 包驗餘淨重0.01公克（空包裝重0.22公克）
    。
二、案經桃園縣政府警察局桃園分局報請臺灣桃園地方法院檢察
    署檢察官偵查起訴
    理  由
一、訊據被告甲○○固坦承上揭施用毒品海洛因之事實，惟於本
    院準備程序時辯稱：其是桃園縣政府警察局桃園分局員警楊
    德勇的線民，扣案的海洛因是楊德勇叫伊去買的，買來之後
　　就被別的分局警察查到，扣案海洛因並非其本人要施用的云
    云。經查：
(一)被告固於本院準備程序時辯稱：其是桃園縣政府警察局桃園
    分局員警楊德勇的線民，扣案的海洛因是楊德勇叫伊去買的
    ，買來之後就被別的分局警察查到云云，經本院於審理時通
    知證人即員警楊德勇詰問，其結證稱：「（本件被告你是否
    認識？）我知道這個人，因為他曾經被我以毒品案件移送過
    。」、「（95年7 月至11月這段期間你有無叫被告當你線民
    ？）我記得在94年底或95年初，他因為毒品案件被我查獲過
    ，一直到95年中因毒品案件被派出所查獲，送到偵查隊來，
    由我們小組處理，他被送到偵查隊來時被我認出來，我想要
    從他口中多瞭解一些有關毒品的案件，請他提供情資。」、
    「（95年8 月19日你有無叫被告去買毒品？）沒有。」、「
    （95年10月2 日你有無叫被告去買毒品？）沒有，我沒有必
    要。」、「（為何沒有必要？）因為他提供的情資有些不切
    實際，而且我也不用為了要辦施用毒品案件花那麼大的心思
    叫他去購買毒品，95年我們桃園分局的毒品案件非常多已經
    處理不完，沒有必要再叫他去買毒品。另外，我們轄區裡面
    也有很多搖頭丸案件，根本沒有時間再叫被告去買毒品來偵
    辦施用毒品案件。一般受理證人提供情資案件，我們都會叫
    證人先作指證筆錄，再查證證人指證的事實是否實在再決定
    是否要繼續偵辦。」、「（被告於準備程序中供稱扣案的毒
    品是你叫他去當線民買來的，之後就被別的分局查獲，有何
    意見？）被告所述不實在。」等情在卷（見本院卷第37至38
    頁）。且被告對於證人楊德勇上開證詞亦表示證人楊德勇所
    言實在（見本院卷第51頁），更於本院審理時供稱：其於本
    院準備程序時供稱，扣案的海洛因是楊德勇叫伊去買的，買
    來之後就被別的分局警察查到是講錯了，扣案毒品海洛因是
    其自己買來要施用的等情（見本院卷第49、51頁）。足見被
    告上開辯稱，顯係情虛杜撰之詞，委無足採。
(二)被告於上揭時地施用毒品海洛因事實，據其於本院審理時坦
    承不諱。而被告先後經採尿送驗，即(一)95年7 月16日11時50
    分許，在桃園市○○路135 號（桃園縣政府警察局桃園分局
    偵查隊）為警採尿送驗結果，呈嗎啡（施用毒品海洛因經水
    解後呈嗎啡反應）陽性反應，有桃園縣政府警察局桃園分局
    被採尿人姓名編號對照表、檢體監管紀錄表、台灣檢驗科技
    股份有限公司濫用藥物尿液檢驗報告（見95年度毒偵字第49
    40號卷第13至15頁）附卷可稽。(二)同年8 月19日19時40分許
    ，在桃園市○○路134 巷22號旁為警查獲，經警採尿送驗結
    果，呈嗎啡（施用毒品海洛因經水解後呈嗎啡反應）陽性反
    應，有桃園縣政府警察局桃園分局被採尿人姓名編號對照表
    、台灣檢驗科技股份有限公司濫用藥物尿液檢驗報告（見95
    年度毒偵字第4416號卷第19、31頁）附卷可稽。另扣案白粉
    1 包經送法務部調查局檢驗結果，確含有海洛因成分，驗餘
    淨重0.05公克（空包裝重0.19公克），有該局95年9 月8 日
    調科壹字第09523012470 號鑑定書在卷可憑，復有搜索扣押
    筆錄、扣押物品目錄表、扣案毒品照片各1 張存卷可佐（見
    95年度毒偵字第4416號卷第13至16、18、29頁）。(三)同年10
    月2 日12時許，在桃園市○○路176 號前為警查獲，經警採
    尿送驗結果，呈嗎啡（施用毒品海洛因經水解後呈嗎啡反應
    ）陽性反應，有桃園縣政府警察局桃園分局被採尿人姓名編
    號對照表、台灣檢驗科技股份有限公司濫用藥物尿液檢驗報
    告（見95年度毒偵字第5262號卷第19、33頁）附卷可稽。另
    扣案白粉1 包經送法務部調查局檢驗結果，確含有海洛因成
    分，驗餘淨重0.01公克（空包裝重0.22公克），有該局95年
    10月31日調科壹字第09523031320 號鑑定書在卷可憑，復有
    搜索扣押筆錄、扣押物品目錄表、扣案毒品照片各1 張存卷
    可佐（見95年度毒偵字第5262號卷第12至15、20、62頁）。
    足見被告自白施用毒品海洛因之犯行與事實相符，應堪採信
    。又被告前於94年間因施用毒品案件，經本院以94年度毒聲
    字第272 號裁定觀察勒戒後，認有繼續施用傾向，而再由本
    院以94年度毒聲字第748 號裁定強制戒治，於94年12月23日
    執行完畢，並經臺灣桃園地方法院檢察署檢察官以95年度戒
    毒偵字第13號為不起訴處分確定乙節，有臺灣高等法院被告
    前案紀錄表、臺灣桃園地方法院檢察署刑案資料查註紀錄表
    各1 份附卷可按，被告於前案強制戒治執行完畢5 年內，再
    犯毒品危害防制條例第10條之罪，可堪認定。綜述，本件事
    證明確，被告犯行洵堪認定。
三、按海洛因係毒品危害防制條例第2 條第2 項第1 款所定之第
    一級毒品，被告予以施用。核被告所為，係犯毒品危害防制
    條例第10條第1 項施用第一級毒品罪。其持有第一級毒品海
    洛因之低度行為，應為施用之高度行為吸收，不另論罪。另
    按一犯罪類型在構成要件預定著數個同種類複數的行為，而
    由一個構成要件進行總體性之評價，為集合犯。而「刑事法
    若干犯罪行為態樣，本質上原具有反覆、延續實行之特徵，
    立法時既予特別歸類，定為犯罪構成要件之行為要素，則行
    為人基於概括之犯意，在密切接近之一定時、地持續實行之
    複次行為，倘依社會通念，於客觀上認為符合一個反覆、延
    續性之行為觀念者，於刑法評價上，即應僅成立一罪。學理
    上所稱『集合犯』之職業性、營業性或收集性等具有重複特
    質之犯罪均屬之，例如經營、從事業務、收集、販賣、製造
    、散布等行為概念者是」（最高法院95年度台上字第1079號
    判決參照）。又刑法修正廢除連續犯後，依修正說明四記載
    ：「至連續犯之規定廢除後，對於部分習慣犯，例如竊盜、
    吸毒等犯罪，是否會因適用數罪併罰而使刑罰過重產生不合
    理之現象一節，在實務運用上應可參考德、日等國之經驗，
    委由學界及實務以補充解釋之方式，發展接續犯之概念，對
    於合乎『接續犯』或『包括的一罪』之情形，認為構成單一
    之犯罪，以限縮數罪併罰之範圍，用以解決上述問題」。被
    告先後多次施用第一級毒品之犯行，持續且密接，核屬「集
    合犯」論以一罪。被告曾有如事實欄所載之犯行及執行情形
    ，有臺灣高等法院被告前案紀錄表、臺灣桃園地方法院檢察
    署刑案資料查註紀錄表在卷可按，其於5 年內故意再犯本案
    有期徒刑以上之罪，為累犯，應依刑法第47條第1 項規定加
    重其刑。爰審酌被告素行狀況，已有施用毒品前案紀錄，竟
    再犯本件犯行，顯見其戒除毒癮之意志力薄弱，並考量施用
    毒品乃自戕行為，所生危害非鉅，暨犯後態度等一切情狀，
    量處如主文所示之刑。扣案毒品海洛因1 包驗餘淨重0.05公
    克、毒品海洛因1 包驗餘淨重0.01公克，均依毒品危害防制
    條例第18條第1 項規定諭知沒收銷燬之。至毒品之外包裝袋
    2 個（空包裝袋各重0.19公克及0.22公克），係用於包裹毒
    品，防其裸露、潮濕，便於攜帶施用，乃供施用毒品所用，
    且係被告所有，此均據被告於本院審理時供明在卷，上開物
    品應依刑法第38條第1 項第2 款、第3 項之規定，宣告沒收
    之。
據上論斷，應依刑事訴訟法第273 條之1 第1 項、第299 條第1
項前段，毒品危害防制條例第10條第1 項、第18條第1 項前段、
刑法第11條前段、第47條第1 項、第38條第1 項第2 款、第3 項
，判決如主文。
本案經檢察官郝中興到庭執行職務。
中　　華　　民　　國　　96　　年　　4　　月 　　30　　日
                  刑事第五庭審判長法  官  潘政宏
                                  法　官　陳月雯
                                  法  官  邱滋杉
以上正本證明與原本無異。
如不服本判決，應於送達後10日內，向本院提出上訴狀（應附繕
本），上訴於臺灣高等法院。
                                書記官　  邱仲騏
中　　華　　民　　國　　96　　年　　4 　　月　　30　　日
附本件論罪科刑依據之法條：
毒品危害防制條例第十條
施用第一級毒品者，處六月以上五年以下有期徒刑。
施用第二級毒品者，處三年以下有期徒刑。
